# 请问陈版：外包劳务，如何账务处理及纳税？

提问人：ldm520 时间：2015-09-29 09:10:15
A公司的某段生产线需要大量人力劳作，以前是外包给劳务公司承担，按每吨 15 元的价格结算。现有一B公司，利用自己的专利技术，生产了一台设备，独立承担这部分工作，劳务费按 7 元/吨结算，且合同约定，承包期为 5 年， 5 年后，A公司不再支付劳务承包费用，该设备亦无偿归A公司所有， 5 年当中，A公司有按一定特定价格提前买断设备所有权的权利，买断后合同终止。针对B公司这项业务： 一、会计处理方面： 1 、B公司每年按照结算所得如何确认收入及结转成本？ 2 、到期后资产无偿转让给A公司如何处理？ 3 、如A公司在提前买断设备所有权，B公司应如何确认收入及结转成本？ 二、税务方面，B公司应如何纳税 1 、应该按照设备销售开17%专票交增值税？ 2 、按照6%增值税率的技术服务费？ 3 、按照设备融资租赁交增值税？ 4 、按劳务费交营业税？

回答人：chenyiwei
从你说的情况看，建议B公司参考“合同能源管理”业务的核算模式，采用租赁模式或BOT模式进行会计处理。
如果采用租赁模式，则因为根据加工量计费，因此可收到的款项取决于加工量，属于经营租赁的可能性相对较大。按加工量计算的加工费相当于或有租金，在金额能够可靠计量且很可能收到时确认收入；设备按 5 年折旧，与该部分收入配比（如加工量不及预期时还应注意进行减值测试）。提前买断设备时，按固定资产处置进行会计处理。如果到期无偿转让设备的，则因为此时固定资产折旧已经提足，故只需转销固定资产原值和累计折旧，无需其他特殊账务处理。